臺灣高等法院臺中分院刑事判決　　96年度上重更(四)字第44號
上　訴　人
即　被　告　乙○○
　　　　　　　　　　（現另案於臺灣臺中監獄執行中）
選任辯護人　劉思顯　律師
上　訴　人
即　被　告　甲○○
選任辯護人　廖志堯　律師
上列上訴人等因毒品危害防制條例案件，不服臺灣臺中地方法院
93年度重訴字第513號中華民國93年6月25日第一審判決（起訴案
號：臺灣臺中地方法院檢察署92年度偵字第22051號），提起上
訴，經判決後由最高法院第4次發回更審，本院判決如下：
    主  文
原判決關於乙○○、甲○○共同連續販賣第一級毒品及定執行刑
部分，均撤銷。
乙○○共同連續販賣第一級毒品，處有期徒刑拾伍年。共同販賣
第一級毒品所得新台幣參佰柒拾萬元連帶沒收，如全部或一部不
能沒收時，以其財產連帶抵償之，若對被告乙○○或甲○○其中
一人已為沒收或抵償財物時，就已沒收或抵償之部分，其他人即
免除責任；扣案之第一級毒品海洛因玖包（台中縣警察局霧峰分
局扣押物品目錄表編號4部分，淨重參佰參拾肆點捌壹公克）沒
收銷燬之；研磨機壹臺、電子磅秤貳臺、海洛因磚模具貳袋、包
裝袋玖個，均沒收。
甲○○共同連續販賣第一級毒品，累犯，處有期徒刑拾年。共同
販賣第一級毒品所得新台幣參佰柒拾萬元連帶沒收，如全部或一
部不能沒收時，以其財產連帶抵償之，若對被告乙○○或甲○○
其中一人已為沒收或抵償財物時，就已沒收或抵償之部分，其他
人即免除責任；扣案之第一級毒品海洛因玖包（台中縣警察局霧
峰分局扣押物品目錄表編號4部分，淨重參佰參拾肆點捌壹公克
）沒收銷燬之；研磨機壹臺、電子磅秤貳臺、海洛因磚模具貳袋
、包裝袋玖個，均沒收。
    事  實
一、乙○○（被訴連續幫助製造第二級毒品部分，業經判處有期
    徒刑5年確定，被訴未經許可，持有可發射子彈具有殺傷力
    之改造手槍部分，業經判處有期徒刑2年併科罰金新台幣30
    萬元確定在案）於民國（下同）82年間因違反肅清煙毒條例
    ，經臺灣高等法院高雄分院判處有期徒刑15年，褫奪公權10
    年確定，於89年12月5日假釋並付保護管束中。甲○○於89
    年間因犯妨害風化罪，經最高法院判處有期徒刑1年確定，
    於91年5月14日執行完畢。詎乙○○於假釋中復於92年8月間
    起至同年9月初，基於販賣第一級毒品海洛因以營利之犯意
    ，以不詳價格、在不詳地點，向1名綽號叫「董仔」之不詳
    姓名者販入第一級毒品海洛因磚後，即在不詳地點（92年10
    月間始向曾參龍承租高雄縣大社鄉○○路405號），以研磨
    器研磨海洛因磚成粉狀，混入糖類等添加物，以降低純度後
    ，再以海洛因磚模具等工具將部分海洛因重新壓製成海洛因
    磚後，先後3次，於不詳姓名之買主表示要購買整塊海洛因
    磚並以現金方式付款後，即以不知情之郭南宏、陳明輝分別
    申請租用之0000000000、0000000000號行動電話與甲○○聯
    絡，由具有共同犯意聯絡之甲○○開車搭載至約定地點，再
    由乙○○親自交付第一級毒品海洛因予買主，每次售價新臺
    幣（下同）80萬元。又於同段時間內，另先後10次，由乙○
    ○與不詳姓名之買主談妥每兩（37.5公克）海洛因13萬元之
    價錢後，即由甲○○依乙○○所指定之地點，將第一級毒品
    海洛因交付給買主，而先後完成海洛因交易。
二、嗣於92年11月9日18時30分許，由臺灣臺中地方法院檢察署
    檢察官指揮臺中縣警察局霧峰分局、東勢分局、清水分局、
    行政院海岸巡防署海洋巡防總局偵防查緝隊、行政院海岸巡
    防署海洋巡防總局22大隊，持搜索票在乙○○上開住處實施
    搜索，當場查獲乙○○準備販賣而尚未售出之第一級毒品海
    洛因9包（台中縣警察局霧峰分局扣押物品目錄表編號4）及
    乙○○所有供其自身施用之海洛因3包（台中縣警察局霧峰
    分局扣押物品目錄表編號6、18）（上述12包海洛因毒品經
    送驗後已混合，合計淨重338.46公克，空包裝重23.71公克
    ，純度百分之57.24，純質淨重193.73公克）及乙○○所有
    供販賣第一級毒品海洛因所用之研磨機1臺、電子磅秤2臺、
    海洛因磚模具2袋及上開非其所有供本件犯罪聯絡用之行動
    電話2支（門號0000000000號、0000000000號）。
三、案經臺灣臺中地方法院檢察署檢察官指揮臺中縣警察局霧峰
    分局、東勢分局、清水分局、行政院海岸巡防署海洋巡防總
    局偵防查緝隊、行政院海岸巡防署海洋巡防總局第22大隊偵
    查後起訴。
    理  由
一、訊據上訴人即被告（下稱被告）乙○○並不否認於上開時間
    有以不詳價格、在不詳地點，向1名綽號叫「董仔」之不詳
    姓名者販入第一級毒品海洛因磚後，在不詳地點，以研磨器
    研磨海洛因磚成粉狀，混入糖類等添加物，以降低純度後，
    再以海洛因磚模具等工具將部分海洛因重新壓製成海洛因磚
    等事實（見本院更四卷第65頁、第147頁反面至第148頁），
    惟矢口否認有販賣第一級毒品海洛因之犯行，辯稱：伊販入
    上開海洛因及將海洛因壓製成海洛因磚係要供伊自己吸食之
    用，並非販賣予他人，亦無他人向伊買過。至伊於警詢及偵
    查時因精神恍惚，故所供均不實在。另共犯甲○○於偵查時
    所為之陳述，係審判外之陳述，且未經伊結問，並無證據能
    力。又扣案之上開研磨機、電子磅秤、海洛因磚模具等物雖
    係伊所有，但並不足以證明伊有販賣海洛因之事實；扣案之
    現金75萬9千4百元係伊賣車所得，亦與販毒無關云云。經查
    ：
（一）被告乙○○於92年11月10日偵查時自白稱：「查獲之海洛
      因係伊所有‧‧‧經由伊交付予他人約有3次，通常伊跟
      朋友說有朋友進一批貨（指海洛因），是否要買，如果要
      買，通常每次80萬元至100萬元，都是1整塊磚的，他們都
      是拿現金給我，伊拿到錢後就將貨親自交給客戶，最後一
      次是在92年9月初‧‧‧伊每次去送貨都是由甲○○載伊
      前往，而有時身體不舒服時，也會與客戶約好交貨地點，
      再由甲○○把貨送去，伊每次會給甲○○4、5千元，他也
      知道是海洛因，每次交貨時甲○○在旁邊都有看到‧‧‧
      」等語（見臺灣臺中地方法院檢察署92年度偵字第22051
      號卷92年11月10日偵查筆錄），嗣於檢察官聲請羈押、由
      台灣台中地方法院法官訊問時亦坦承其有販賣海洛因之情
      事（見92年度聲羈字第643號卷第8頁）；核與證人即共同
      被告甲○○於92年11月10日偵查時結證稱：「伊知道乙○
      ○販賣海洛因，都是乙○○向上手連絡買貨（意指毒品海
      洛因）之事，才叫伊去拿貨，從92年7、8月份開始替他拿
      貨，通常都是乙○○打電話給伊告訴伊約定之地方，於楠
      梓區某加油站附近就會有人駕車過來持海洛因交給伊，通
      常都是壓成類似球狀的‧‧‧最先伊不知是何東西，後來
      隔了約1個月後，乙○○告知伊所運送者為海洛因，伊因
      失業中，便繼續幫乙○○拿貨，伊有時會依其指示直接交
      貨予客戶，此種方式前後至少有10次，伊接觸之客戶用量
      都不大，大多為1小包，沒有海洛因磚」等語（見臺灣臺
      中地方法院檢察署92年度偵字第22051號偵查卷）；及於
      檢察官聲請羈押、由台灣台中地方法院法官訊問時供陳：
      「伊偵查中所述實在，乙○○打電話給伊，要伊載他出去
      ，自92年8月起開始幫乙○○拿貨，到高雄長庚醫院自然
      有人會來找伊，拿過10次左右，乙○○賣毒的價格伊不知
      道」等語（見92年度聲羈字第643號卷第11頁），大致相
      符。至被告乙○○於偵查中之自白與證人甲○○於偵查中
      之證述關於販賣毒品海洛因磚部分雖未具體敘明購買者之
      身分及具體之時間、地點，而購買毒品者常有隱匿真實姓
      名之情形，且交易毒品之具體時間如非特別筆記，常無法
      特定，而被告等現已矢口否認有販毒行為，自無從再查出
      交易毒品者之身分及交易之具體時間、地點，但被告乙○
      ○之上開自白與證人甲○○之證述主要內容一致，足見被
      告乙○○之上開自白應與事實相符，證人甲○○於偵查中
      之證詞應堪作為補強證據。又被告乙○○於本院前審雖另
      辯稱檢察官於偵查時係以減刑利誘伊為不實之陳述云云，
      惟販賣第一級毒品海洛因之罪刑極重，苟被告乙○○未販
      賣第一級毒品海洛因，豈會僅因檢察官欲援引證人保護法
      之規定減刑即坦承有販賣第一級毒品之犯行？而證人甲○
      ○係被告乙○○之妻兄，倘被告乙○○未販賣海洛因，其
      焉會作不利於被告乙○○之陳述？足見被告乙○○應有上
      開販賣第一級毒品海洛因之犯行無疑。至證人甲○○嗣後
      翻異前供，否認上開犯行，應係事後迴護被告乙○○之詞
      ，不足採信。
（二）本件警方於高雄縣大社鄉○○路405號被告乙○○住處搜
      索，所扣得之第一級毒品海洛因12包，經送法務局調查局
      鑑定結果，含有第一級毒品海洛因成分（合計淨重338.46
      公克，空包裝重23.71公克，純度百分之57.24，純質淨重
      193.73公克），有該局93年1月7日調科壹字第120013358
      號鑑定通知書在卷可證（見92年度偵字第22052號卷第163
      頁）。而上述12包海洛因毒品經送驗後已混合，其中第一
      級毒品海洛因9包（台中縣警察局霧峰分局扣押物品目錄
      表編號4部分），查扣時每包含袋重約40公克、合計共重
      357.9公克，此與共同被告甲○○所述其每次交付予購得
      者之重量約1兩相當（每兩重37.5公克）；而另外所扣得
      之海洛因2包（台中縣警察局霧峰分局扣押物品目錄表編
      號6部分）之重量為含袋重3.1公克、及另1包（台中縣警
      察局霧峰分局扣押物品目錄表編號18部分）之重量為含袋
      重0.8公克，此3包與上開9包重量有顯然差異，足見上開
      扣案之9包海洛因毒品（台中縣警察局霧峰分局扣押物品
      目錄表編號4部分）係被告乙○○意圖販賣而尚未售出之
      第一級毒品；另3包別無證據足以證明係供被告乙○○意
      圖販賣之用，應係被告乙○○供其自己施用之部分。另該
      次搜索尚扣得研磨機1臺、電子磅秤2臺、海洛因磚模具2
      袋，其中電子磅秤2臺經原審於93年6月11日審理時當庭勘
      驗結果：其中1臺商標為ＳＡＴＲＵＥ，秤重單位分別為
      公克、臺兩、盎司、克拉，有按鍵可操作單位轉換，經實
      際測驗，機件可以正常使用；另一臺商標為HCP200，單位
      為G、TL，有按鍵可操作單位轉換，經實際測驗，機件可
      以正常使用；以相同之塑膠秤盤測試，兩臺電子磅秤顯示
      出之重量，前者為4.2公克、0.111臺兩，後者為4.2G、0.
      110TL等情，有該日審判筆錄可憑（見原審93年6月11日審
      判筆錄第4頁至第5頁），該2臺電子磅秤可作精密之度量
      ，倘其係為自己施用而分裝，應無須如此精密之磅秤，足
      證被告乙○○係將磅秤作為秤量欲販賣之第一級毒品海洛
      因之用；而研磨機1臺、海洛因磚模具2袋，除可供被告自
      己施用毒品之稀釋、分裝使用，亦可供於販賣時將海洛因
      稀釋及再壓製成塊狀所用，是上開研磨機1臺、電子磅秤2
      臺、海洛因磚模具2袋均足資作為被告乙○○販賣毒品之
      佐證，被告乙○○辯稱其未販賣第一級毒品海洛因云云，
      顯非可採。又被告乙○○雖供稱其3次自己交貨之販賣海
      洛因所得分別為80萬元至100萬元，惟嗣後已否認有販賣
      海洛因之犯行，本院無從確認被告乙○○各該次販賣毒品
      之所得，爰作有利於被告乙○○之認定即依最小之數額認
      定其此部分販賣之金額為240萬元（即80萬元乘以3次），
      另甲○○所交貨之10次，各次之金額雖容有差別，然以最
      低價額每兩13萬元計算，堪以認定此部分販賣之金額為
      130萬元（即13萬元乘以10次），合計販賣第一級毒品所
      得共為370萬元。另被告乙○○嗣於歷次審理中均否認有
      販賣第一級毒品海洛因，而其於警詢、偵查中對於確切之
      販賣時間及地點復未為明確之供述，除被告等販賣毒品之
      金額如上所述外，本院以其自白販賣之時間為92年8月間
      起至9月初止，與共同被告甲○○所供販賣之時間為92年8
      、9月間，二者均相當明確並相符；另交易海洛因之確切
      交易地點雖未能明確，惟被告乙○○已自白有販賣第一級
      毒品之事實並有證人甲○○於偵查中之證述，又有扣案之
      上開尚未出售之第一級毒品海洛因9包及販賣海洛因所用
      之工具等足稽，自無礙其關於連續販賣第一級毒品海洛因
      等事實之認定，併此敘明。
（三）至被告乙○○於警詢時雖供稱：「（問：你所擁有之毒品
      自何處取得？）我都從李榮耀及陳進松2人那裡取得」云
      云（詳見臺灣臺中地方法院檢察署92年度偵字第22051號
      卷第92年11月10日警詢筆錄），於偵查中又陳稱：自90年
      12月間起至92年9月初止，陳進松從海外走私海洛因磚，
      並由一位不詳姓名、而年約20餘歲之年輕人送來2次，最
      後1次則由李榮耀交予伊，共3次云云，公訴人即執被告乙
      ○○上開供述做為認定被告乙○○取得第一級毒品來源之
      唯一論據。惟查證人陳進松於本院前審行交互詰問時證稱
      ：「（問：你是否認識乙○○？）認識。（問：你在什麼
      時候認識乙○○？）我在約20歲左右的時候認識。（問：
      你目前因為什麼案子執行？）麻藥。（問：你什麼時候被
      抓到？）85年間。（問：90年12月到92年11月間乙○○有
      向你拿過海洛因磚？）沒有。（問：同樣上述的時間，你
      有無曾經從國外進口毒品？）沒有。（問：你認不認識在
      庭的被告甲○○？）不認識。（問：甲○○是否曾經向你
      拿過毒品？）沒有。（問：你是否認識李榮耀？）不認識
      。」等語（詳見本院94年度上重更(一)第23號第150頁至第
      152頁）、另證人李榮耀於本院前審行交互詰問時證稱：
      「（問：你目前有無刑事案件在法院審理？）沒有。（問
      ：是否認識陳進松？）不認識。（問：你是否認識在庭的
      被告乙○○、甲○○？）認識。（問：在場的兩位被告分
      別在何時認識？）乙○○是在92年3月份認識。甲○○是
      在同年5月份認識的。（問：你和乙○○是如何認識？）
      因為當時他在澎湖打官司，他行動不方便，所以由我開車
      載他去，是因為這個原因認識。（問：甲○○的部分是如
      何認識？）因為我幫乙○○開車因而認識甲○○。（問：
      你本身有無吸食毒品？）沒有。（問：你有無販賣過海洛
      因？）沒有。（問：你除了幫乙○○開車外，有無幫他做
      其他事？）沒有。單純開車而已。」等語（詳見本院94年
      度上重更(一)第23號卷第149頁至第150頁），證人陳進松、
      李榮耀2人均堅決否認有交付第一級毒品予被告乙○○，
      而共同被告甲○○亦僅於上開92年11月10日偵查中供稱：
      伊知道乙○○販賣海洛因，都是乙○○向上手連絡買貨（
      意指毒品海洛因）之事等語及於檢察官聲請羈押時供承：
      伊知道乙○○賣毒，價格不清楚等語，對於向何人買貨以
      及如何連絡並未明確指證，嗣於審理中共同被告甲○○復
      堅決否認有共同販賣毒品海洛因，是本件除扣得上開被告
      乙○○供販賣之第一級毒品海洛因9包及供販賣第一級毒
      品所用之研磨機1臺、電子磅秤2臺、海洛因磚模具2袋外
      ，並未有何積極證據足資證明上開第一級毒品係來自陳進
      松及李榮耀，而由被告乙○○與陳進松及李榮耀共同販賣
      之事實，附此說明。
（四）被告乙○○於92年11月10日警詢時供稱：伊有時會叫甲○
      ○幫伊送海洛因，會給甲○○5千元之介紹費等語（見臺
      灣臺中地方法院檢察署92年度偵字第22051號卷第40頁）
      。於同日偵查中供稱：查獲之海洛因係伊所有，買方都是
      拿現金給伊，伊收取價金後，就會親自送海洛因給客戶，
      是由甲○○載伊過去，最後一次是92年9月初；並供稱：
      有時伊會與客戶約好交貨地點，再由甲○○將毒品送出去
      ，伊每次會給甲○○4000元、5000元，甲○○亦知道這是
      海洛因，因為每次送貨時，甲○○在旁邊都有看到等語（
      見臺灣臺中地方法院檢察署92年度偵字第22051號卷第124
      頁），被告乙○○所述「親自送海洛因給客戶，是由甲○
      ○載伊過去」，應係指販賣3次海洛因磚部分；其所述「
      伊會與客戶約好交貨地點，再由甲○○將毒品送出去」部
      分應係指另販賣10次每次1兩海洛因部分，二者並無矛盾
      之處。至其與共同被告甲○○等2人嗣後於原審及本院審
      理時所述，與先前在警詢、偵查所述不符，乃出於彼等事
      後之翻異卸責所致，尚不得因而否定彼等先前所供之真實
      性。
（五）又共同被告甲○○雖確於92年5月28日因遭人以球棒打傷
      致右踝內外踝骨折，而於92年5月30日至顏威裕醫院求診
      ，並於當晚施行鋼板及鋼釘內固定，至92年6月6日始出院
      ，有顏威裕醫院93年9月30日顏字第930930號函在卷可稽
      （見本院上重訴47號卷第125頁），且經證人顏威裕醫師
      於本院前審審理時證稱：「（問：關於被告甲○○病歷資
      料，有何意見？）是我寫的沒錯，今天我也有帶他的資料
      過來。（問：當時被告92年6月間是否前往醫院就診？）
      有，他當時說他在2天前被毆打，大概5月28日左右，所以
      當天5月30日我們就幫他開刀，6月6日出院。（問：手術
      之後，有無用石膏固定？）有。（問：固定石膏，會不會
      影響他的行動自由？）拿拐杖還是可以走路。（問：固定
      的石膏，何時卸除？）6月6日出院，6月10日有來門診，
      當時我們有在石膏上開個窗換藥。（問：何時完全把石膏
      拿掉？）直到7月4日號來拿口服藥的時候，傷口大概好了
      ，並沒有拆線的紀錄，石膏的窗口就可以拆線，並不需要
      拆石膏。7月9日的時候先拆石膏再照Ｘ光片，還有拿口服
      藥。（問：拆石膏後，他的行動情形如何？）當時Ｘ光片
      看起來很好，但還是需要拐杖，如果不用拐杖要很小心。
      （問：開車有沒有影響？）弄不好也會痛。一般人都會感
      覺踩油門還有踩煞車會不會痛。（問：有沒有可能病患沒
      有辦法開車？）也有可能，因為有的病人心理上會害怕。
      （問：一般人需要多少時間完全恢復？）大概手術以後3
      個月。」等語（見本院94年度上重更(一)第23號卷第176頁
      至第178頁），然尚在未完全恢復前即自行開車，是否會
      感覺疼痛既因人而異，自不能因被告甲○○於94年5月30
      日開刀，即謂其在未完全恢復前，必無法開車搭載被告乙
      ○○之可能，況因利之所在，或因工作之性質，他人無可
      取代，而需負痛忍耐上工之事例屢見不鮮，被告甲○○與
      被告乙○○間屬妻兄與小舅之關係，被告乙○○復下肢不
      良於行，乃本院於開庭時所得之鮮明印象，販毒利潤厚、
      風險高，合作之對象非可任意尋找，謂被告甲○○於94年
      5月30日腳踝骨開刀後，不急待完全恢復，即於94年8月間
      為被告乙○○開車，由乙○○自行將塊狀海洛因交付與購
      買毒品者、及由乙○○與購買毒品者約定後由其駕車前往
      交易等情，於經驗法則並無矛盾之處。亦併此說明。
（六）販賣海洛因係違法行為，非可公然為之，亦無公定價格，
      且容易分裝並增減份量，而每次買賣之價量，可能隨時依
      雙方關係深淺、資力、需求量及對行情認知、來源是否充
      裕、查緝是否嚴謹、購買者被查獲時供述購買對象之可能
      風險之評估等情形，而異其標準，非可一概而論，販賣之
      利得，除被告坦承犯行或價量俱臻明確外，委難察得實情
      ，販賣之人從價差或量差中牟利之方式雖異，其意圖營利
      之販賣行為則同一，加以我國對毒品海洛因之施用或販賣
      ，查緝甚嚴，販賣海洛因之刑度極重，苟非意圖販賣營利
      ，一般人焉有可能甘冒重刑而販賣海洛因，本案雖因未能
      查知被告販入毒品海洛因之成本，致無法查得被告販賣之
      確實利潤為何，惟依前述之推論，參以本案被告2人已售
      出之毒品價額高達370萬元，另有尚未售出之9包毒品海洛
      因，毒品苟無相當利潤可圖，豈有甘冒重典屢屢將數量、
      價值非低之毒品海洛因逕依購入價格轉售可言？是被告乙
      ○○等人意圖營利而販賣之犯意，殊堪認定。
（七）至共同被告甲○○於本院審理時雖翻異前供（偵查），改
      稱：「伊在偵查中所言不實在」、「（問：哪裡不實在？
      ）檢察官問我是否販賣毒品，我的回答是指二級毒品麻黃
      素的部分，我說我有販賣麻黃素。一級毒品我從來沒有販
      賣過」、「（問：是否有販賣二級毒品？）有，麻黃素」
      各等語，核與其於偵查時所供及上開事證不符，顯係事後
      迴護被告乙○○之詞，並不足取。又共同被告甲○○於偵
      查時所為之上開陳述，並非無證據能力（詳如後述），被
      告乙○○辯稱該陳述並無證據能力，亦不足採。
（八）另被告乙○○於本院審理時雖辯稱其於警詢及偵查時因精
      神恍惚，故所供均不實在云云。惟苟其於警詢及偵查時確
      有精神恍惚之事，何以能明確供出上開具體內容？且嗣於
      羈押庭時不僅未提出抗辯，復坦承其有販賣海洛因之情事
      ，益見其此部所辯，顯係事後圖卸之詞，委無可取。
（九）此外復有扣案之上開海洛因9包、研磨機1臺、電子磅秤2
      臺、海洛因磚模具2袋及上開行動電話2支（門號00000000
      00號、0000000000號）等足稽。
（十）綜上所述，足證被告乙○○上開所辯顯係事後飾卸之詞，
      不足採信，是罪證明確，其犯行堪以認定。
二、訊據上訴人即被告（下稱被告）甲○○雖矢口否認有共同販
    賣第一級毒品海洛因之犯行，辯稱：伊僅有販賣第二級毒品
    麻黃素，並未販賣第一級毒品海洛因，伊於上開時間因腳受
    傷在家裡，不可能參與販賣海洛因。至扣案之上開海洛因、
    研磨機1臺、電子磅秤2臺、海洛因磚模具2袋均係共同被告
    乙○○所有，與伊無關；共同被告乙○○於偵查中因檢察官
    同意依證人保護法第14條第1項之規定給予減輕或免除其刑
    之利誘才自白，不能採為證據，是除共同被告乙○○與伊之
    自白外，別無證據足以證明伊有參與販賣第一級毒品之犯行
    。伊並未與乙○○共同販賣海洛因云云。惟查：
（一）被告甲○○於92年11月10日偵查時自白稱：「伊知道乙○
      ○有在販賣海洛因，都是他自己向上手連絡買貨（意指毒
      品海洛因）之事，才叫伊去拿貨，是從92年7、8月開始的
      ，通常都是乙○○打電話來，告訴伊約定之地方，大都在
      高雄市楠梓區某加油站附近，就會有人駕車過來，將壓成
      球狀的海洛因交給伊，伊拿到海洛因後再交給乙○○，而
      乙○○住處通常也不確定，每次他會拿2、3千元給伊，伊
      原先不知道這是何物，但後來約隔了1個月後，乙○○告
      知運送的東西是海洛因，因為伊沒有工作，所以就繼續幫
      他拿貨，伊有時會依他的指示直接將貨交給客戶，此種方
      式前後至少有10次，伊接觸之客戶用量都不大，大都為1
      小包，沒有海洛因磚，伊有施用毒品海洛因，若伊沒有海
      洛因時，乙○○也會將海洛因賣給伊」等語（見臺灣臺中
      地方法院檢察署92年度偵字第22051號卷92年11月10日偵
      查筆錄），嗣於檢察官聲請羈押、由台灣台中地方法院法
      官訊問時復陳稱：「伊偵查中所述實在，乙○○打電話給
      伊，要伊載他出去，自92年8月起開始幫乙○○拿貨，到
      高雄長庚醫院自然有人會來找伊，拿過10次左右，乙○○
      賣毒的價格伊不知道」等語（見92年度聲羈字第643號卷
      第11頁）；核與共同被告乙○○於92年11月10日偵查時結
      證稱：「查獲之海洛因係伊所有‧‧‧經由伊交付予他人
      約有3次，通常伊跟朋友說有朋友進一批貨（指海洛因）
      ，是否要買，如果要買，通常每次80萬元至100萬元，都
      是1整塊磚的，他們都是拿現金給伊，伊拿到錢後就將貨
      親自交給客戶，最後一次是在92年9月初‧‧‧伊每次去
      送貨都是由甲○○載伊前往，而有時身體不舒服時，也會
      與客戶約好交貨地點，再由甲○○把貨送去，伊每次會給
      甲○○4、5千元，他也知道是海洛因，每次交貨時甲○○
      在旁邊都有看到」等語（見臺灣臺中地方法院檢察署92年
      度偵字第22051號偵查卷）；及於檢察官聲請羈押、由台
      灣台中地方法院法官訊問時，乙○○亦陳稱其有販賣海洛
      因之情事等語（見92年度聲羈字第643號卷第8頁），大致
      相符。被告甲○○於偵查中之自白與證人乙○○於偵查中
      之證述關於販賣毒品海洛因磚部分雖未具體敘明購買者之
      身分及具體之時間、地點，而購買毒品者常有隱匿真實姓
      名之情形，且交易毒品之具體時間如非特別筆記，常無法
      特定，而被告等現已矢口否認有販毒行為，自無從再查出
      交易毒品者之身分及交易之具體時間、地點，但被告甲○
      ○之供述與證人乙○○之證述主要內容一致，足見被告甲
      ○○於偵查中之自白應與事實相符，而證人乙○○於偵查
      中之上開證詞應堪作為補強證據。至證人乙○○於本院前
      審雖翻異前供，改稱檢察官於偵查時係以減刑利誘伊為不
      實之陳述，故伊於偵查時所為之陳述不實在等語，惟販賣
      第一級毒品海洛因之罪刑極重，苟乙○○未販賣第一級毒
      品海洛因，豈會僅因檢察官欲援引證人保護法之規定減刑
      即坦承有販賣第一級毒品之犯行？另被告甲○○係共同被
      告乙○○之妻兄，倘被告甲○○未參與販賣海洛因，乙○
      ○焉會作不利於被告甲○○之陳述？足見被告甲○○及共
      同被告乙○○應有上開販賣第一級毒品海洛因之犯行無疑
      。證人乙○○於本院前審所為之上開陳述，應係事後迴護
      之詞，不足採信。
（二）又共同被告乙○○於偵查時雖供稱其3次自己交貨之販賣
      海洛因所得分別為80萬元至100萬元，惟嗣後已否認有販
      賣海洛因之犯行，致本院無從確認被告乙○○各該次販賣
      毒品之所得，爰作有利於被告甲○○之認定即依最小之數
      額認定其此部分販賣之金額為240萬元（即80萬元乘以3次
      ），另被告甲○○所交貨之10次，各次之金額容有差別，
      然以最低價額每兩13萬元計算，堪以認定此部分販賣之金
      額為130萬元（即13萬元乘以10次），合計販賣第一級毒
      品所得為370萬元。另被告甲○○及共同被告乙○○等2人
      嗣於歷次審理中均否認有販賣第一級毒品海洛因，而彼等
      於警詢、偵查中對於確切之販賣時間及地點復未為明確之
      供述，除被告等販賣毒品之金額如上所述外，本院以被告
      乙○○自白販賣之時間為92年8月間起至9月初止，與被告
      甲○○所供販賣之時間為92年8、9月間，二者均相當明確
      並相符；另交易海洛因之確切交易地點雖未能明確，惟被
      告甲○○於偵查中已自白有販賣第一級毒品之事實，並有
      證人乙○○於偵查中具結後之證詞資為補強證據，自無礙
      其關於連續販賣第一級毒品海洛因等事實之認定，併此敘
      明。
（三）至共同被告乙○○於警詢時雖陳稱：「（問：你所擁有之
      毒品自何處取得？）我都從李榮耀及陳進松2人那裡取得
      」等語（詳見臺灣臺中地方法院檢察署92年度偵字第2205
      1號卷第92年11月10日警詢筆錄），於偵查中又陳稱：「
      自90年12月間起至92年9月初止，陳進松從海外走私海洛
      因磚，並由一位不詳姓名、而年約20餘歲之年輕人送來2
      次，最後1次則由李榮耀交予伊，共3次」等語，公訴人即
      執共同被告乙○○上開供述作為認定被告乙○○、甲○○
      取得第一級毒品來源之唯一論據，惟本件並未有何積極證
      據足資證明被告等販賣之第一級毒品係來自陳進松及李榮
      耀，而由被告乙○○與陳進松及李榮耀共同販賣之事實，
      業如前述。
（四）至被告甲○○雖確於92年5月28日因遭人以球棒打傷致右
      踝內外踝骨折而於92年5月30日手術，如完全恢復需3個月
      時間，惟其並非不可能於完全恢復前，即於94年8月間為
      被告乙○○開車，由乙○○自行將塊狀海洛因交付與購買
      毒品者、及由乙○○與購買毒品者約定後由其駕車前往交
      易等情，於經驗法則並無矛盾之處；另被告乙○○、甲○
      ○2人確係意圖營利而販賣海洛因等情，亦均如前述。
（五）此外復有扣案之上開海洛因9包、研磨機1臺、電子磅秤2
      臺、海洛因磚模具2袋及上開行動電話2支（門號00000000
      00號、0000000000號）等足稽。
（六）又證人之陳述部分前後不符，或相互間有所歧異時，究竟
      何者為可採，法院仍得本其自由心證予以斟酌，非謂一有
      不符或矛盾，即應認其全部均為不可採信。本件被告甲○
      ○為被告乙○○送貨（海洛因）之代價，究係4、5千元或
      2、3千元，雖證人甲○○及乙○○所述不符，惟被告甲○
      ○確有為被告乙○○送貨（海洛因）而收取代價，則所述
      並無不符，是並不影響其2人就主要事實之證述所具憑信
      性，亦附此敘明。
（七）綜上所述，足證被告甲○○上開所辯顯係事後飾卸之詞，
      不足採信，是罪證明確，其犯行亦堪以認定。
三、證據能力方面：
（一）按被告以外之人於偵查中向檢察官所為陳述，除顯有不可
      信之情況者外，得為證據，刑事訴訟法第159條之1第2項
      定有明文。查證人甲○○、乙○○等2人上開於偵查中所
      為之陳述，均經其2人具結在案（見其2人之92年11月10日
      之偵查筆錄），已足以擔保其2人陳述之真實性，且目前
      實務運作時，檢察官偵查中向被告以外之人所取得之陳述
      ，原則上均能遵守法律規定，不致違法取供，其可信度極
      高，是本院認其2人上開於偵查時所為之陳述，並無「顯
      有不可信之情況」，依上開規定，自得為證據。
（二）又證人乙○○於警詢之陳述，雖與其在審判中所供不符時
      ，惟其於本院前審已陳明其於警詢時所供都是實話（見本
      院93上重訴字第47號第166頁），是其先前之陳述具有較
      可信之特別情況，且為證明犯罪事實存否所必要，依刑事
      訴訟法第159條之2之規定，亦得為證據。
（三）至被告乙○○之選任辯護人於本院前審雖指稱檢察官以徵
      求乙○○為秘密證人並同意於訴追共犯後減輕或免除其刑
      之方式，利誘被告乙○○自白云云。惟檢察官之徵得被告
      乙○○同意為秘密證人，係依證人保護法所規定之程序為
      之，縱使事後因被告乙○○翻異前詞及其他證據問題，致
      檢警無法對運輸毒品或販賣毒品予被告乙○○之人追訴，
      因而不得依法減輕或免除被告乙○○之刑責，然不能視之
      為「利誘取供」，是其於偵查時所為之陳述，亦非無證據
      能力。
四、按毒品危害防制條例業經總統於92年7月9日公布修正，並
    自93年1月9日起生效，本件被告2人販賣第一級毒品海洛因
    之行為，係在該條例公布修正之後，生效施行之前，比較新
    舊法律之規定，修正後毒品危害防制條例第4條第1項之販賣
    第一級毒品海洛因之規定，與修正前之規定並無不同，並無
    新舊法比較適用之問題，應依一般法律適用原則，逕依裁判
    時法之規定處斷。又被告行為後，刑法第56條連續犯之規
    定，業於94年1月7日經總統公布刪除，並自95年7月1日起生
    效，此刪除雖非犯罪構成要件之變更，但顯已影響行為人刑
    罰之法律效果，自屬法律有變更，且刪除連續犯後須依數罪
    併罰之規定處斷，並非較有利於被告，依刑法第2條第1項前
    段之規定，應依行為時法即修正前刑法第56條之規定論以連
    續犯（最高法院95年第8次刑事庭會議決議參照）。刑法
    第28條，該條原規定：「2人以上共同『實施』犯罪之行為
    者，皆為共同正犯。」，新法修正為：「2人以上共同『實
    行』犯罪之行為者，皆為共同正犯。」，將舊法之「實施」
    修正為「實行」。原「實施」之概念，包含陰謀、預備、著
    手及實行等階段之行為，修正後僅共同實行犯罪行為始成立
    共同正犯。揆諸本條之修正理由係為釐清陰謀共同正犯、預
    備共同正犯、共謀共同正犯是否合乎本條規定之正犯要件，
    亦即修正後之共同正犯，限縮在「實行」概念下之共同參與
    行為，始成立共同正犯而已。就本案被告所涉之上揭犯行而
    言，被告2人係成立販賣第一級毒品罪之共同正犯，無論修
    正前後之法律規定，對於被告之刑度及處罰並無有利或不利
    之情形，非屬刑法第2條第1項所指「法律有變更」，即無該
    條比較適用問題，應依一般法律適用原則，適用裁判時法，
    即應依修正後之刑法第28條之規定論以共同正犯。刑法第
    64條第2項有關死刑減輕之刑度部分，修正前係規定「死刑
    減輕者，為無期徒刑，或為15年以下12年以上有期徒刑」，
    修正後係規定「死刑減輕者，為無期徒刑」；刑法第65條第
    2項有關無期徒刑減輕之刑度部分，修正前係規定「無期徒
    刑減輕者，為7年以上有期徒刑」，修正後係規定「無期徒
    刑減輕者，為20年以下15年以上有期徒刑」，經比較後修正
    後之規定並非較有利於被告，依刑法第2條第1項前段之規定
    ，此部分應適用行為時法即修正前刑法第64條第2項、第65
    條第2項之規定減輕其刑度。毒品危害防制條例第4條第1
    項之販賣第一級毒品罪，法定刑為死刑或無期徒刑，處無期
    徒刑者，得併科新臺幣1000萬元以下罰金。而於上開時間修
    正後之刑法第33條第5款係規定：「主刑之種類如下：五、
    罰金：新臺幣1000元以上，以百元計算之」，是依修正後之
    規定，該條例所得併科之罰金刑最低為新臺幣1000元；然依
    被告行為時之刑罰法律，即修正前刑法第33條第5款規定之
    罰金最低額1元，該罪之罰金刑最低額為銀元1元，若換算為
    新臺幣，僅為新臺幣3元，加上依罰金罰鍰提高標準條例第1
    條之規定提高10倍，亦僅為新臺幣30元，比較上述修正前後
    之法律，自以被告行為時關於併科罰金刑之規定較有利於被
    告。刑法第59條關於刑之酌減規定，由「犯罪之情狀可憫
    恕者，得酌量減輕其刑。」修正為「犯罪之情狀顯可憫恕，
    認科以最低度刑仍嫌過重者，得酌量減輕其刑。」僅係酌減
    審認標準見解之明文化，非屬法律之變更，應適用裁判時法
    ，毋庸新舊法律比較。均合先說明。
五、核被告乙○○、甲○○2人所為，均係犯毒品危害防制條例
    第4條第1項之販賣第一級毒品罪。其等販賣前之持有第一級
    毒品行為，已為販賣之高度行為所吸收，不另論罪。至其等
    先後犯行，犯罪構成要件相同，顯係基於概括犯意反覆為之
    ，為連續犯，應依修正前刑法第56條之規定論以一罪，除法
    定刑為死刑、無期徒刑部分，依法不得加重外，餘並加重其
    刑。又被告甲○○於上開時間開車搭載被告乙○○至約定地
    點交易毒品海洛因，及依乙○○所指定之地點，將毒品海洛
    因交付給買主，均係參與犯罪構成要件之行為，是其與被告
    乙○○就上開販賣第一級毒品海洛因之行為，均為共同正犯
    。另被告甲○○於89年間曾因妨害風化罪，經最高法院判處
    有期徒刑1年確定，於91年5月14日執行完畢，有臺灣高等法
    院被告全國前案紀錄表、臺灣臺中地方法院檢察署刑案資料
    查註紀錄表在卷可稽，其受有期徒刑之執行完畢後，5年以
    內故意再犯本件有期徒刑以上之罪，為累犯，除法定刑為死
    刑、無期徒刑部分，依法不得加重外，餘並遞加重其刑。至
    上開由被告乙○○與不詳姓名之買主談妥每兩海洛因13萬元
    之價錢後，由被告甲○○依被告乙○○所指定之地點，將海
    洛因交付給買主10次部分，雖未經起訴，但因此部分與起訴
    之販賣第一級毒品部分，係屬具有連續犯關係之裁判上一罪
    ，為起訴效力所及，本院自應併予審判。原審予以論罪科刑
    ，固非無見，惟查(1)本件依現有卷證資料，並無從證明被告
    乙○○所有之海洛因係來自陳進松及李榮耀，且係由陳進松
    自國外運輸、走私第一級毒品進口（詳如前述及後述），原
    判決僅憑被告乙○○之陳述，即遽予認定，已有未合。(2)本
    件並無積極證據足資證明陳進松、李榮耀有與被告乙○○、
    甲○○共同販賣上開第一級毒品海洛因，復查無積極證據證
    明被告甲○○、乙○○有與案外人陳進松、李榮耀共同運輸
    走私第一級毒品進口，及被告乙○○另有販賣海洛因予被告
    甲○○之事實（亦如前述及後述），原判決認被告2人與陳
    進松、李榮耀共同販賣第一級毒品以及共同運輸走私第一級
    毒品進口，及被告乙○○另有販賣海洛因予被告甲○○之事
    實，尤有違誤。(3)被告乙○○、甲○○販賣海洛因之次數，
    係自92年8月起至92年9月初止共計售出13次，原判決僅籠統
    認定被告等係自90年12月間起至92年9月中旬止，連續多次
    販賣第一級毒品，容有未洽。(4)扣案之上開0000000000號、
    0000000000號行動電話於案發時係案外人郭南宏、陳明輝2
    人所有，有和信電信股份有限公司出具之基本資料查詢回覆
    1份在卷可稽（見本院更四卷第83頁至第84頁），並非被告2
    人所有，原判決依毒品危害防制條例第19條第1項之規定宣
    告沒收，顯有適用法則不當之違誤。(5)按販賣毒品之共同正
    犯間係採連帶沒收主義，於裁判時僅諭知連帶沒收，不得就
    全體共同正犯之總所得，對各該共同正犯分別重複諭知沒收
    。本件原判決對被告2人就共同販賣第一級毒品海洛因所得
    ，重複為沒收及以財產抵償之宣告，而未為連帶沒收之諭知
    、說明，亦有可議。被告乙○○、甲○○2人上訴意旨仍執
    前詞否認犯罪，雖無理由，但原判決既有上述可議之處，應
    由本院將原判決關於被告乙○○、甲○○2人販賣第一級毒
    品及定執行刑部分予以撤銷改判。復查被告乙○○、甲○○
    2人雖共同販賣海洛因13次，惟總所得僅370萬元，與一般大
    毒梟走私或交易毒品之金額動輒幾千萬元，甚至幾億元，尚
    屬有別，而販賣第一級毒品罪之法定刑為死刑或無期徒刑，
    可謂情輕法重，其犯罪情狀在客觀上非無可憫恕之處，本院
    認如科以法定最低刑度仍嫌過重，爰依刑法第59條之規定酌
    量減輕其刑，且先加後減。茲審酌被告2人犯罪之動機、目
    的係為圖得一己之利益、販賣毒品為增進流通毒品之管道，
    危害社會治安非輕、惟販賣之時間非長（92年8月間至同年9
    月初）、被告乙○○為本件犯罪之主謀，情節較重、被告甲
    ○○僅係從旁協助而收取報酬，情節較輕，及其2人犯後於
    本院審理時均否認犯行等一切情狀，分別量處被告等2人如
    主文第2項、第3項所示之刑，以示懲儆。又扣案之上開海洛
    因9包（台中縣警察局霧峰分局扣押物品目錄表編號4部分）
    係查獲之第一級毒品，應依毒品危害防制條例第18條第1項
    前段之規定宣告沒收銷燬之；至上開9包海洛因之外包裝係
    用於包裹毒品，防其裸露、潮濕，便於攜帶販賣，為供販賣
    毒品所用之物，且屬被告被告乙○○所有，應依同條例第19
    條第1項之規定宣告沒收之（最高法院92年臺上字第1288號
    刑事判決參照）；另扣案之上開研磨機1臺、電子磅秤2臺、
    海洛因磚模具2袋等物均係被告乙○○所有，業據其於本院
    審理時自承在卷（見本院更四卷第66頁、第148頁），且為
    供被告2人犯本罪所用之物，亦應依同條例第19條第1項之規
    定宣告沒收；又被告2人販賣第一級毒品所得之370萬元，亦
    應依同條例第19條第1項之規定連帶沒收，如全部或一部不
    能沒收時，以其財產連帶抵償之，若對被告乙○○或甲○○
    其中一人已為沒收或抵償財物時，就已沒收或抵償之部分，
    其他人即免除責任。又另扣案之3包海洛因係供被告乙○○
    自己吸食之用，並非供其販賣之用，已如前述，依從刑附屬
    主刑之原則，該3包海洛因應於其施用毒品之案件宣告沒收
    銷燬之，故本件不予宣告沒收銷燬之；另扣案之上開海洛因
    （共12包），雖於送鑑後已混合（見上開鑑定通知書），以
    致無法再精確分出該9包應宣告沒收銷燬海洛因之重量究係
    多少？惟該9包海洛因送鑑前含袋共重357.9公克，另3包海
    洛因送鑑前含袋共重3.9公克，送鑑前該12包海洛因含袋共
    重361.8公克，而該12包海洛因送鑑後淨重為合計淨重338.
    46公克，依比例計算結果，該9包海洛因送鑑後之淨重應為
    334.81公克；另扣案之現金75萬9千4百元、點鈔機1臺等物
    品，尚無任何證據足資證明與本案有關，是亦不予宣告沒收
    ；至鑑驗耗用之海洛因，既已滅失，亦無庸另為沒收銷燬之
    諭知，均併予敘明。
六、又本案被告乙○○所犯為最輕本刑為3年以上有期徒刑之罪
    ，屬於得適用證人保護法第2條第1款規定之刑事案件，被告
    乙○○於偵查中雖曾供述其他共犯之犯罪事證，於92年11月
    7 日偵查中亦經檢察官同意，法院得於訴追後減輕或免除其
    刑（見臺灣臺中地方法院檢察署93年4月6日中檢守發92偵22
    051字第24371號函所附筆錄），惟本院認依現有證據並未能
    認定被告乙○○所舉發之事實，且依卷內資料，亦未有被告
    乙○○所舉發之對象已遭訴追之紀錄，況公訴人於原審審理
    時亦陳稱：被告乙○○翻異前詞，不適用秘密證人減刑之規
    定云云，是本院無從據上開被告乙○○於偵查中曾供述其他
    共犯之犯罪事證，予以減輕或免除其刑，附此說明。
七、公訴意旨另以：被告乙○○、甲○○2人與共犯陳進松、李
    榮耀共同自90年12月間起至92年9月初止，連續多次共同由
    陳進松以不詳方式自境外走私運輸第一級毒品海洛因磚入境
    ，且被告乙○○、甲○○2人（除上開論罪科刑之部分外）
    另與共犯陳進松、李榮耀復共同自90年12月間起至92年9月
    初止，連續多次販賣第一級毒品海洛因，因認被告乙○○、
    甲○○2人另涉有毒品危害防制條例第4條第1項運輸、販賣
    第一級毒品及懲治走私條例第2條第1項私運管制物品進口等
    罪嫌云云（公訴人於犯罪事實欄已敘及被告乙○○涉犯共同
    運輸第一級毒品及私運管制物品進口等事實）。按犯罪事實
    應依證據認定之，無證據不得認定犯罪事實；又不能證明被
    告犯罪者，應諭知無罪之判決，刑事訴訟法第154條第2項、
    第301條第1項前段分別定有明文。次按事實之認定，應憑證
    據，如未能發現相當證據，或證據不足以證明，自不能以推
    測或擬制之方法以為裁判基礎；又認定不利於被告之事實，
    須依積極證據，苟積極證據不足為不利於被告事實之認定時
    ，即應為有利於被告之認定，更不必有何有利之證據（最高
    法院30年上字第816號、40年臺上字第86號判例參照）。另
    刑事訴訟法第161條已於91年2月8日修正公布，其第1項規定
    ：檢察官就被告犯罪事實，應負舉證責任，並指出證明之方
    法。因此，檢察官對於起訴之犯罪事實，應負提出證據及說
    服之實質舉證責任。倘其所提出之證據，不足為被告有罪之
    積極證明，或其指出證明之方法，無從說服法院以形成被告
    有罪之心證，基於無罪推定之原則，自應為被告無罪判決之
    諭知（最高法院92年臺上字第128號判例參照）。查本件公
    訴人認被告乙○○、甲○○2人與共犯陳進松、李榮耀共同
    自境外走私運輸第一級毒品海洛因磚入境，無非係以臺灣臺
    中地方法院檢察署93年4月6日中檢守發92偵22051字第24371
    號函所附，秘密證人Ａ１於92年11月17日19時30分至20時30
    分之警詢筆錄中所指：「（問：陳、李『指陳進松及李榮耀
    』2人如何走私海洛因‧‧‧聯絡方法及交通工具為何？）
    他們利用貨櫃方式走私海洛因，每次走私3、40塊海洛因，
    每塊單價為110萬，‧‧‧聯絡方法我不知道，但我知道他
    住高雄市○○街101號5樓」等語，為其主要論據。訊據被告
    乙○○堅決否認涉有自境外走私運輸第一級毒品海洛因之犯
    行，辯稱：運輸與走私部分與伊無關云云。經查：依上開
    秘密證人Ａ１所指，陳進松及李榮耀走私海洛因，惟究係自
    何處走私，以及如何聯絡，均不知情，且隻字未提及被告乙
    ○○及同案被告甲○○有參與，而證人陳進松於本院前審交
    互詰問時明確證稱：「伊在約20歲左右的時候認識乙○○，
    90年12月到92年11月間伊未曾自國外進口毒品，乙○○也沒
    有向伊拿過海洛因磚，亦不認識甲○○，甲○○未曾向伊拿
    過毒品，伊也不認識李榮耀」等語。證人李榮耀於本院前審
    行交互詰問時結證稱：「伊不認識陳進松，乙○○是在92年
    3月份認識，甲○○是在同年5月份認識的，當時乙○○在澎
    湖打官司，行動不方便，所以由伊開車載他去，是因為這個
    原因認識，因為伊幫乙○○開車而認識甲○○，伊沒有販賣
    過海洛因」等語。證人陳進松、李榮耀亦均堅決否認有運輸
    及自國外走私第一級毒品，且堅決否認有交付第一級毒品予
    被告乙○○、甲○○2人，雖被告乙○○於警詢供稱：「（
    問：你所擁有之毒品自何處取得？）我都從李榮耀及陳進松
    2人那裡取得」等語（詳見臺灣臺中地方法院檢察署92年度
    偵字第22051號卷92年11月10日警詢筆錄）、於偵查中供承
    ：「陳進松先與我接觸，他說可以從外國走私毒品進來，至
    於他走私詳情我不瞭解」等語（見臺灣臺中地方法院檢察署
    92年度偵字第22051號卷92年11月10日偵訊筆錄），惟被告
    乙○○對於陳進松如何走私及自何處輸入均未能明確指陳，
    證人陳進松於上開本院前審行交互詰問時明確證稱不認識同
    案被告甲○○；證人李榮耀復堅決否認有販賣海洛因，是尚
    難僅憑上開秘密證人Ａ１及被告乙○○於警詢及偵查中所為
    自何處輸入、如何走私進口、如何聯絡等均不詳之供述，遽
    認被告乙○○、甲○○2人有與共犯陳進松、李榮耀等共同
    涉有販賣、運輸第一級毒品及私運管制物品進口之犯行。
    至公訴人另認被告乙○○、甲○○2人自90年12月間起至92
    年9月初止（除上開論罪科刑之販賣犯行外），復有連續多
    次販賣第一級毒品海洛因之犯行，係以被告乙○○、甲○○
    之自白為其主要論據。惟被告之自白不得作為有罪判決之唯
    一證據，仍應調查其他必要之證據，以察其是否與事實相符
    ，刑事訴訟法第156條第2項定有明文。經查被告乙○○嗣後
    於法院審理中否認有販賣毒品海洛因，被告甲○○亦否認有
    與乙○○共同販賣海洛因，亦查無任何向被告乙○○購買海
    洛因之人，足供佐證。至被告甲○○於偵查中雖供稱：「乙
    ○○會把少量海洛因賣給我，5分均3、5千元，如果數量少
    也有送給我」等語（詳見92年度偵字第22051號卷92年11月
    10日偵訊筆錄），被告乙○○於偵查中亦供承：「我是以5
    分7千元賣給甲○○」等語（詳見92年度偵字第22051號卷92
    年11月10日偵訊筆錄），然其2人所供第一級毒品之價格不
    符，且被告甲○○嗣於原審證稱：「（提示92年度偵字第22
    051號卷92年11月10日偵訊筆錄）有何意見？）我沒有說他
    （指被告乙○○）賣給我」等語（見原審卷第二宗第71頁）
    ，被告甲○○關於被告乙○○販賣第一級毒品之指述，亦前
    後不一；且被告乙○○於本院前審亦堅決否認有販賣毒品海
    洛因予被告甲○○，於本院前審供稱：「他沒有東西吃，我
    都免費給他用」等語（見本院上重訴47號卷第168頁），本
    院認被告甲○○係被告乙○○之配偶高美玲之胞兄，以及被
    告甲○○經判決確定幫助被告乙○○販賣禁藥、幫助製造第
    二級毒品之事實，果被告乙○○有向被告甲○○收取5分3千
    或5千元，亦無從認定有賺取差價，綜上，本院認被告乙○
    ○應係轉讓海洛因予被告甲○○，較符客觀事實，尚難以被
    告乙○○與同案被告甲○○，互不相符之供述，且嗣後復均
    堅決否認彼此間曾有第一級毒品海洛因之交易，遽認被告乙
    ○○涉有此部分販賣第一級毒品之犯行。是本件依現有證據
    ，除上開有罪部分外，尚難認定被告乙○○、甲○○有與共
    犯陳進松、李榮耀共同自90年12月間起至92年9月初止，連
    續多次販賣第一級毒品海洛因之犯行。惟因公訴人認被告乙
    ○○、甲○○2人所涉此部分販賣、運輸第一級毒品及私運
    管制物品進口等犯行與上開科刑之販賣第一級毒品罪部分，
    係分別具有連續犯及牽連犯之裁判上一罪關係，故不另為無
    罪之諭知，附此敘明。
八、又被告甲○○於原審93年5月31日審理時證稱：「乙○○曾4
    次免費提供海洛因供我吸食，第1次是92年9月中在我家壽民
    路，第2次是10月間在高雄市○○區○○路6號先前乙○○的
    住處，第3次也是十月間在加宏路6號，最後1次是在92年11
    月9日下午被抓的時候，在大社路405號」等語（見原審卷第
    二宗第71頁），核與其於偵查中所供稱：「如果海洛因數量
    很少時，被告乙○○會送我吸食」等語相符（見92年度偵字
    第22051號卷92年11月10日筆錄），被告乙○○對此亦於本
    院上訴審供承：「我都免費給他用」等語（見本院上重訴47
    號卷第168頁），足認被告乙○○涉有毒品危害防制條例第8
    條第1項轉讓第一級毒品之罪嫌，惟此部分未經檢察官起訴
    ，且與起訴部分亦無裁判上一罪之關係，本院無法併予審判
    ，是此部分宜由檢察官另行偵辦，亦併此說明。
九、據上論斷，應依刑事訴訟法第369條第1項前段、第364條、
    第299條第1項前段、毒品危害防制條例第4條第1項、第18條
    第1項前段、第19條第1項、刑法第2條第1項、第11條前段、
    第28條、第47條、第59條、修正前刑法第56條，判決如主文
    。
本案經檢察官丙○○到庭執行職務。
中　　華　　民　　國　　96　　年　　11　　月　　30　　日
            刑事第八庭  審判長法  官  羅  得  村
                              法  官  陳  宏  卿
                              法  官  劉  榮  服
上列正本證明與原本無異。
如不服本判決應於收受送達後十日內向本院提出上訴書狀，其未
敘述上訴之理由者並得於提起上訴後十日內向本院補提理由書（
均須按他造當事人之人數附繕本）。
                              書記官  周  巧  屏
中　　華　　民　　國　　96　　年　　11　　月　　30　　日
附錄論罪條文：
毒品危害防制條例第4條第1項：
製造、運輸、販賣第一級毒品者，處死刑或無期徒刑；處無期徒
刑者，得併科新臺幣一千萬元以下罰金。
